【裁判字號】    97,訴,262
【裁判日期】    970331
【裁判案由】    違反毒品危害防制條例
【裁判全文】
臺灣屏東地方法院刑事判決               97年度訴字第262號
公  訴  人  臺灣屏東地方法院檢察署檢察官
被      告  甲○○
                    現於臺灣屏東監獄竹田分監
上列被告因違反毒品危害防制條例案件，經檢察官提起公訴（97
年度毒偵字第154 、250 號），嗣因被告就被訴犯罪事實為有罪
之陳述，並聽取當事人之意見後，本院裁定改由受命法官獨任進
行簡式審判程序並判決如下：
    主      文
甲○○施用第一級毒品，累犯，處有期徒刑捌月。又施用第一級
毒品，累犯，處有期徒刑捌月，扣案之注射針筒貳支，均沒收銷
燬。又施用第二級毒品，累犯，處有期徒刑肆月。應執行有期徒
刑壹年肆月，扣案之注射針筒貳支，均沒收銷燬。
    事實及理由
一、甲○○前因持有毒品及竊盜等案件，分別經本院以95年度易
    字第133 號判決處偽證有期徒刑5 月確定、以95年度簡字第
    587 號判決處竊盜有期徒刑3 月確定，嗣定其應執行刑為6
    月確定，並於民國95年12月1 日因徒刑執行完畢出監（縮刑
    期滿日期為95年11月30日）。前另於93年間因施用毒品案件
    ，經依本院93年度毒聲字第164 號裁定送觀察、勒戒後，認
    無繼續施用毒品之傾向，於93年6 月4 日觀察、勒戒執行完
    畢而釋放，由臺灣屏東地方法院檢察署檢察官於93年6 月7
    日以93年度毒偵緝字第73號為不起訴處分確定。詎其仍不知
    悔改，竟猶不知戒絕悔改，於前揭觀察、勒戒執行完畢釋放
    後5 年內，復基於施用海洛因及甲基安非他命之各別犯意，
    分別：(一)於96年11月23日9 時30分許，在屏東縣車城鄉○○
    村○○路24巷7 號住處房間內，以將海洛因摻水混和後，利
    用針筒注射之方式，施用海洛因1 次。嗣於96年11月23日13
    時許，因另涉毒品案，為警持拘票至其上開住處拘提到案，
    復經其同意採集尿液檢體送驗呈嗎啡陽性反應，始悉上情。
    (二)於97年1 月19日15時許，在上開住處內，以將海洛因摻水
    混和後，利用針筒注射之方式，施用海洛因1 次。嗣於97年
    1 月20日14時40分許，在屏東縣恆春鎮○○路93之1 號前，
    因形跡可疑，為警懷疑其施用毒品趨前攔檢盤查時，其竟趁
    隙將所持有、已使用過之注射針筒2 支往地上丟棄，經警當
    場查獲，並扣得已使用過之注射針筒2 支，復經其同意採集
    尿液檢體送驗呈嗎啡陽性反應，始悉上情。(三)於97年1 月18
    日15時，在其住處，施用甲基安非他命1 次。嗣於97年1 月
    20日許，在屏東縣恆春鎮○○路93之1 號前，因形跡可疑，
    為警懷疑其施用毒品趨前攔檢盤查後，復經其同意採集尿液
    檢體送驗呈甲基安非他命陽性反應，始悉上情。案經屏東縣
    警察局恆春分局報告台灣屏東地方法院檢察署檢察官偵查起
    訴。
二、上開犯罪事實，業據被告於本院審理時坦承不諱，又被告為
    警查獲時所採集之尿液，經送驗後確呈嗎啡及甲基安非他命
    陽性反應，有卷存尿液編號對照表、正修科技大學超微量研
    究科技中心檢驗報告3 份可證。此外，扣案之注射針筒2 支
    ，經送驗結果確含有海洛因之成分，有屏東縣警察局涉嫌違
    反毒品危害防治條例注射針筒初步檢驗報告單2 張在卷可稽
    ，又被告有上開戒毒處分，亦有臺灣高等法院被告前案紀錄
    表1 紙可參，故本件事證明確，被告犯行應可認定。
三、論罪科刑：
  (一)查海洛因、甲基安非他命，屬毒品危害防制條例第2 條第2
    項第1 、2 款所規定之第一級、第二級毒品，核被告所為，
    係犯毒品危害防制條例第10條第1 項、第2 項之施用第一級
    、第二級毒品罪。
  (二)吸收犯：被告因施用第一級毒品海洛因、第二級甲基安非他
    命而持有海洛因、甲基安非他命，並進而施用，其持有之低
    度行為均為施用之高度行為吸收，均不另論罪。
  (三)累犯：被告有如事實欄所述之前案有期徒刑執行紀錄，有台
    灣高等法院被告前案紀錄表在卷可憑，被告受徒刑之執行完
    畢後，5 年以內故意再犯上開有期徒刑以上之三罪，均為累
    犯，應依法加重其刑。
  (四)科刑：本院審酌被告已經觀察勒戒，竟未戒除毒癮，再為本
    案犯行，足見其不思悔改，自制力亦顯不佳，惟考量被告坦
    承犯行，犯後態度良好，而其施用毒品行為於本質上係屬自
    我戕害行為，並未對社會造成直接而過鉅之損害，反社會性
    之程度應屬較低等一切情狀，分別量處如主文所示之刑，並
    定其應執行之刑。
  (五)沒收：扣案之注射針筒2 支，因均含有海洛因之成分，而無
    法與毒品析離，應視為毒品之一部分，應予沒收銷燬。
四、據上論斷，應依刑事訴訟法第273 條之1 第1 項、第299 條
    第1 項前段，毒品危害防制條例第10條第1 項、第2 項、第
    18條第1 項，刑法第11條前段、第47條第1 項、第51條第5
    款，判決如主文。
本案經檢察官李賜隆到庭執行職務。
中    華    民    國    97    年    3     月    31    日
                  刑事第四庭    法  官  王炳人
以上正本證明與原本無異。
如不服本判決應於收受本判決送達後十日內向本院提出上訴書狀，
其未敘述上訴理由者，並得於提起上訴後十日內向本院補提理由
書狀（均須按他造當事人之人數附繕本）「切勿逕送上級法院」
中    華    民    國    97    年    3     月    31    日
                                書記官  潘豐益
附錄本判決論罪科刑法條全文
毒品危害防制條例第10條第1、2項
施用第一級毒品者，處 6 月以上 5 年以下有期徒刑。
施用第二級毒品者，處 3 年以下有期徒刑。


司法院資訊處製作；財團法人民間司法改革基金會備份。
